Config:
  hfst:
    Gen: ../../../src/generator-gt-norm.hfst
    Morph: ../../../src/analyser-gt-norm.hfst
  xerox:
    Gen: ../../../src/generator-gt-norm.xfst
    Morph: ../../../src/analyser-gt-norm.xfst
    App: lookup

Tests:



# todo:
# Proofread the gold standard (below)
# Then: run analyser, then correct.


  Noun - võrokõnõ: # Noun (22) võrokõnõ 'eng /est /fin' - full paradigm
     võrokõnõ+N+Sg+Nom: võrokõnõ
     võrokõnõ+N+Sg+Gen: võrokõsõ
     võrokõnõ+N+Sg+Par: võrokõist
     võrokõnõ+N+Sg+Ill: võrokõistõ
     võrokõnõ+N+Pl+Gen: [võrokõisi, võrokõistõ]
     võrokõnõ+N+Pl+Par: võrokõisi
     võrokõnõ+N+Pl+Ill: võrokõisihe
     võrokõnõ+N+Pl+All: [võrokõisilõ, võrokõistõlõ]

